臺灣高等法院刑事裁定
                                     108年度聲字第4232號
聲  請  人  臺灣高等檢察署檢察官
受  刑  人  張繼軒



上列聲請人因受刑人數罪併罰有二裁判以上，聲請定其應執行之
刑（聲請案號：臺灣高等檢察署108年度執聲字第2017號），本
院裁定如下：
    主  文
張繼軒犯如附表所示各罪所處之刑，有期徒刑部分應執行有期徒
刑伍年捌月。
    理  由
一、聲請意旨略以：上列受刑人張繼軒因違反槍砲彈藥刀械管制
    條例等數罪，先後經判決確定如附表，應依刑法第53條、第
    51條第5款規定，定其應執行之刑，爰依刑事訴訟法第477條
    第1項聲請裁定等語。
二、按「裁判確定前犯數罪者，併合處罰之。但有下列情形之一
    者，不在此限：一、得易科罰金之罪與不得易科罰金之罪。
    二、得易科罰金之罪與不得易服社會勞動之罪。三、得易服
    社會勞動之罪與不得易科罰金之罪。四、得易服社會勞動之
    罪與不得易服社會勞動之罪」、「前項但書情形，受刑人請
    求檢察官聲請定應執行刑者，依第51條規定定之」、「數罪
    併罰，有二裁判以上者，依第51條之規定，定其應執行之刑
    」、「數罪併罰，分別宣告其罪之刑，依下列各款定其應執
    行者：……五、宣告多數有期徒刑者，於各刑中之最長期以上
    ，各刑合併之刑期以下，定其刑期。但不得逾30年」，刑法
    第50條第1項、第2項、第53條、第51條第5款分別定有明文
    。再者，法律上屬於自由裁量之事項，有其外部性界限及內
    部性界限，並非概無拘束。依據法律之具體規定，法院應在
    其範圍選擇為適當之裁判者，為外部性界限；而法院為裁判
    時，應考量法律之目的，及法律秩序之理念所在者，為內部
    性界限。法院為裁判時，二者均不得有所踰越。在數罪併罰
    ，有二裁判以上，定其應執行之刑時，固屬於法院自由裁量
    之事項，然仍應受前揭外部性界限及內部性界限之拘束（最
    高法院94年度台非字第233號判決意旨參照）。又刑事訴訟
    法第370條第2項「前項所稱刑，指宣告刑及數罪併罰所定應
    執行之刑」、第3項「第1項規定，於第一審或第二審數罪併
    罰之判決，一部上訴經撤銷後，另以裁定定其應執行之刑時
    ，準用之」之規定，已針對第二審上訴案件之定應執行之刑
    ，明定有不利益變更禁止原則之適用；而分屬不同案件之數
    罪併罰有應更定執行刑之情形，倘一裁判宣告數罪之刑，曾
    經定其執行刑，再與其他裁判宣告之刑定其執行刑時，在法
    理上亦應同受此原則之拘束，亦即，另定之執行刑，其裁量
    所定之刑期，不得較重於前定之執行刑加計後裁判宣告之刑
    之總和（最高法院103年度台抗字第707號、第674號裁定意
    旨參照）。另定應執行之刑，應由犯罪事實最後判決法院之
    檢察官聲請該法院裁定之，不能因犯罪之一部分所科之刑業
    經執行完畢而認檢察官之聲請為不合法，予以駁回，至已執
    行部分應如何處理，係檢察官指揮執行問題，與定應執行刑
    之裁定無涉（最高法院93年度台抗字第621號、94年度台抗
    字第47號裁定意旨參照）。
三、經查：受刑人因犯如附表所示之罪，經如附表所示法院各判
    處如附表所示之刑，均經分別確定在案，此有臺灣桃園地方
    法院106年度桃簡字第2327號刑事簡易判決、106年度審訴字
    第832號刑事判決、本院108年度上訴第57號刑事判決、最高
    法院108年度台上字第2943號刑事判決及本院被告前案紀錄
    表等在卷可參。受刑人所犯上開各罪中，有得易科罰金亦得
    易服社會勞動之罪（附表編號1），復有不得易科罰金亦不
    得易服社會勞動之罪（附表編號2至3），雖已合於刑法第50
    條第1項但書規定，惟受刑人已請求檢察官聲請定其應執行
    刑，有「臺灣桃園地方法院檢察署依102年1月23日修正之刑
    法第50條調查受刑人是否聲請定應執行刑調查表A」在卷可
    憑，自應依據刑法第50條第2項規定，依同法第51條規定定
    其應執行刑。茲檢察官聲請最後事實審之本院就受刑人所犯
    如附表所示之罪定應執行之有期徒刑（按如附表編號3併科
    罰金新臺幣2萬元並未在檢察官聲請本案定應執行有期徒刑
    範圍內，附此敘明），本院審核後認檢察官之聲請於法並無
    不合，爰就受刑人所犯如附表所示之罪，依刑法第51條第5
    款限制加重原則規定之外部性界限（即以最長期宣告刑有期
    徒刑5年為下限，以宣告刑總和有期徒刑6年為上限），並參
    酌如附表編號1至2所示之罪曾經臺灣桃園地方法院以107年
    度聲字第2712號裁定應執行有期徒刑11月確定等情【是此時
    裁量所定之有期徒刑刑期，不得較重於前定執行刑（有期徒
    刑11月）加計其餘裁判之宣告刑（有期徒刑5年）總和有期
    徒刑5年11月】，再考量受刑人之犯罪次數、情節及貫徹刑
    法量刑公平正義理念等情（按受刑人所犯如附表所示之罪，
    有施用第二級毒品、搶奪、未經許可製造可發射子彈具有殺
    傷力之改造手槍等罪之別，犯罪類型、犯罪態樣迥異，犯罪
    動機、目的、手段難認相同，自難認具最低可非難性），定
    受刑人應執行之有期徒刑。
據上論斷，應依刑事訴訟法第477條第1項，刑法第50條第2項、
第53條、第51條第5款，裁定如主文。
中　　華　　民　　國　　108 　年　　12　　月　　25　　日
                  刑事第十八庭  審判長法  官  吳炳桂
                                      法  官  葉乃瑋
                                      法  官  黃紹紘
以上正本證明與原本無異。
如不服本裁定，應於收受送達後5日內向本院提出抗告狀。
                                      書記官  朱倩儀
中　　華　　民　　國　　108 　年　　12　　月　　25　　日
附表
編    號  1 2 3 罪    名  毒品危害防制條例 （施用第二級毒品罪） 搶奪 （搶奪罪） 槍砲彈藥刀械管制條例（未經許可製造可發射子彈具有殺傷力之改造手槍罪） 宣告刑  有期徒刑3月 有期徒刑9月 有期徒刑5年，併科罰金新臺幣2萬元 犯罪日期  民國106年10月5日 105年12月14日 106年7月間某日時許 偵查機關年度案號  臺灣桃園地方檢察署106年度毒偵字第6419號 臺灣桃園地方檢察署106年度偵字第1283號 臺灣桃園地方檢察署106年度偵字第20522號等 最後事實審 法院 臺灣桃園地方法院 臺灣桃園地方法院 臺灣高等法院  案號 106年度桃簡字第2327號 106年度審訴字第832號 108年度上訴字第57號  判決日期 107年1月16日 107年4月18日 108年4月11日 確定判決 法院 臺灣桃園地方法院 臺灣桃園地方法院 最高法院  案號 106年度桃簡字第2327號 106年度審訴字第832號 108年度台上字第2943號  確定日期 107年3月6日 107年5月16日 108年10月9日 是否為得易科罰金之案件          是         否         否 是否為得易服社會勞動之案件          是         否         否 備    註  臺灣桃園地方檢察署107年度執字第4135號（107年度執緝字第1534號） 臺灣桃園地方檢察署107年度執字第8888號 臺灣桃園地方檢察署108年度執續字第6號   編號1至2業經臺灣桃園地方法院以107年度聲字第2712號裁定應執行有期徒刑11月確定（臺灣桃園地方檢察署107年度執更字第3189號，已執行完畢）